臺灣高等法院交通事件裁定　　　　　　 96年度交抗字第938號
　　抗　告　人　甲○○
　　即受處分人
上列抗告人因違反道路交通管理處罰條例案件，不服台灣士林地
方法院，中華民國96年9月29日所為裁定（96年度交聲更(一)字第1
號），提起抗告，裁定如下：
    主  　　文
抗告駁回。
    理 　　 由
一、原裁定意旨略以，抗告人甲○○於民國95年5月13日上午2時
    許，駕駛CHY-462號牌重型機車行經臺北市○○○路○段處，
    經警當場攔車稽查，發現全身酒氣，依法施以酒精測試，發
    現抗告人呼氣酒精濃度達到每公升0.29毫客，超過法定標準
    的事實，經證人即舉發之員警陳文川以及員警吳竹竟、王志
    明於原法院調查時結證明確，且抗告人當天深夜出門既已預
    定要喝酒，並選擇騎乘機車出門，卻反而於深夜以徒步牽車
    方式行走1.4公里之遠返家，與常理有違，不符經驗法則。
    因認原處分機關對抗告人前述違規行為，依道路交通管理處
    罰條例第35條第1項第1款規定，處罰鍰新臺幣15,000元及吊
    扣駕駛執照12個月，並無不當。駁回抗告人的異議聲明。
二、抗告意旨略以：抗告人雖於上述時、地經警欄停並經儀器測
    試呼氣酒精濃度超過法定標準，但並無酒後駕車違規情事。
    因案發當晚12時30分許，抗告人在臺北市○○區○○街22
    巷84號5樓住處突然想喝酒賞夜景，即騎車前往環河北路2段
    迪化污水處理廠後方天橋飲酒。酒後約於凌晨1時多許，牽
    車步行回家，並未騎乘機車，且當日被攔檢時，於該臨檢點
    前方尚有2名暗哨員警，該2名暗哨員警並未對抗告人進行攔
    停，也未看見抗告人在涵洞內熄火牽車，暗哨員警的證詞矛
    盾。抗告人為泥水匠，將機車牽回住家僅需30分鐘，並非難
    事，舉發有誤等語。
三、汽車駕駛人飲用酒類後或其他類似物後其吐氣所含酒精濃度
    超過每公升0.25毫克或血液中酒精濃度超過百分之0.05以上
    者，不得駕車，道路交通安全規則第114條第2款定有明文。
    汽車駕駛人，駕駛汽車經測試檢定酒精濃度超過規定標準者
    ，處新臺幣15,000元以上60,000元以下罰鍰，並當場移置保
    管其車輛及吊扣其駕駛執照1年，道路交通管理處罰條例第
    35條第1項第1款定有明文。
四、抗告人於上述時、地酒後駕駛機車，酒測呼氣酒精濃度超過
    法定標準的事實，有如下事證得以證明：
  (一)證人即舉發之員警陳文川於原法院調查明確結證：「攔停地
    點之前有1個涵洞出口，我於攔停地點也可以看到涵洞入口
    處的車輛進入情形，而當天於攔停之前，遠遠看有1部機車
    進入涵洞，車燈也有亮，那時間只有那部車子，且該涵洞除
    了1條路可以進入外，並無其他道路可以進入，依正常時間
    不用30秒鐘，機車應該會從涵洞出來，但發現該機車進去之
    後，一段時間沒有出來，所以特別注意，就發現抗告人牽著
    機車從涵洞出來，就攔停進行酒側舉發。」等語（原審交聲
    27-28）。
  (二)證人即案發當日暗哨員警吳竹竟於原審結證：「案發時我站
    在環河北路3段接近葫蘆街口，當天擴大酒測勤務除了我還
    有3位員警，4個人設1個臨檢點，在環河北路3段機車引道出
    口10公尺處，我不是在臨檢點，我與王志明員警站在進入機
    車引道前入口，在該處設1個暗哨點。當天勤務是從12日晚
    上11點至13日凌晨2時。該時進入引道的機車不多，進入暗
    哨點的機車可以看到臨檢點，因為那邊有弧度。沒有印象當
    天在暗哨點值勤時有民眾牽機車行經暗哨點，如果有人牽機
    車行經暗哨點伊會先攔下他。從暗哨點可以看到臨檢點情況
    但無法看到涵洞內情況。有看到抗告人的機車進入引道，引
    道很短大約只有20公尺，覺得奇怪抗告人機車進入很久之後
    都不出來，因為正常情況機車進入機車引道後不需幾秒鐘就
    會出現在攔檢處，抗告人的機車進入後大約1分鐘後都未出
    現，所以我目光就一直盯著引道出口看有無抗告人機車出現
    ，之後就看到有人牽機車出現在引道出口，也被攔檢點的警
    員攔下。暗哨點在引道旁的人行道，要在之前的20公尺處才
    看到我們，在該處設暗哨點的原因為民眾行經暗哨點時會看
    到出口的攔檢點，有些民眾看到臨檢點後會逆向行駛，因為
    怕造成危險才設立暗哨點。當天沒有駕駛人逆向回去。若抗
    告人牽機車進入涵洞我們會過去幫忙，我的印象中抗告人的
    機車引擎是熱的。」等語（原審交聲更(一)14-17）。
    證人王志明警員也結證：「案發當天與吳竹竟警員在暗哨點
    執行勤務，可以肯定當天沒有人牽機車經過面前，當天有發
    現抗告人騎機車進入涵洞很久沒出來，我們有懷疑但未過去
    找他，之後攔檢點的陳警員打手機給吳警員，稱看到抗告人
    牽機車出涵洞，要酒測時抗告人拒絕，請我們過去處理。」
    等語（原審交聲更(一)17-19）。
    證人等證言的並無歧異，且無顯不可信的證據存在，足認抗
    告人的辯解與事實不符，不能採信。
  (三)抗告人辯稱，當天晚間12時30分許，出門時，即已預定外出
    喝酒賞夜景。倘如抗告人所辯，飲酒後會百分之百遵守規定
    ，不再駕駛車輛，則案發當日理當不會騎乘機車出門，而採
    用步行出門、步行返回，才合於常理；否則若所前往的地點
    過遠，而出門時已經凌晨12時30分許，酒後，不僅可能不勝
    酒力，且天色更晚，此時卻想以牽車步行方式返回1.4公里
    外的住處，枆時費力，抗告人的辯解顯然違常，不可採信。
    抗告人當天前往的地點與其住處相距長達1.4公里之遠，已
    經原審囑託員警測量，有員警陳文川覆函可憑（原審交聲36
    ）。常情豈有可能明知要喝酒，而於騎乘機車前往之後，為
    避免酒醉駕車而牽著機車，步履蹣跚地徒步1.4公里回家。
    抗告人既坦承：當天並不趕時間等語。可認抗告人當天並不
    急於到達飲酒地點，也不急著飲酒後馬上回家；抗告人若真
    如此注重並遵守飲酒不開車的規則，應會採取步行往返的方
    式，才符合經驗法則。
五、抗告意旨所辯，不足採信。原法院認事用法，並無不當。抗
    告無理由，應予駁回。
六、依道路交通案件處理辦法第26條，刑事訴訟法第412條，裁
    定如主文。
中　　華　　民　　國　　96　　年　　11　　月　　27　　日
                  刑事第六庭  審判長法　官  林堭儀
                                    法  官  陳玉雲
     　　　　　　　　　　　　　　　 法  官  郭豫珍
以上正本證明與原本無異。
不得再抗告。
                                    書記官  胡勤義
中　　華　　民　　國　　96　　年　　11　　月　　28　　日
